【裁判字號】    99,訴,1161
【裁判日期】    991123
【裁判案由】    違反毒品危害防制條例
【裁判全文】
臺灣屏東地方法院刑事判決              99年度訴字第1161號
公  訴  人  臺灣屏東地方法院檢察署檢察官
被      告  陳信佑
上列被告因違反毒品危害防制條例案件，經檢察官提起公訴（99
年度毒偵字第2185號），被告於準備程序就被訴事實為有罪之陳
述，本院合議庭裁定由受命法官獨任進行簡式審判程序，並予判
決如下：
    主  文
陳信佑施用第一級毒品，累犯，處有期徒刑壹年。
    事  實
一、陳信佑前於民國87年間因施用毒品案件，經本院以87年度毒
    聲字第448 號裁定送觀察、勒戒後，認有繼續施用毒品之傾
    向，復經本院以87年度毒聲字第654 號裁定令入戒治處所施
    以強制戒治，嗣經本院以88年度聲字第397 號裁定停止戒治
    併付保護管束，於88年9 月17日因停止戒治期滿未經撤銷而
    視為執行完畢，並由臺灣屏東地方法院檢察署檢察官以88年
    度戒毒偵字第65號為不起訴處分確定。又於91年間因施用毒
    品案件，由該署檢察官以91年度毒偵字第279 號提起公訴並
    聲請強制戒治，強制戒治部分經本院以91年度毒聲字第281
    號裁定令入戒治處所施以強制戒治，嗣經本院裁定停止戒治
    ，於91年8 月15日執行完畢；起訴部分則經本院以91年度訴
    字第308 號判決處有期徒刑8 月確定；再於92年間因違反槍
    砲彈藥刀械管制條例案件，經臺灣高雄地方法院以92年度訴
    字第730 號判決處有期徒刑1 年6 月，併科罰金新台幣5 萬
    元確定，上開2 罪所處之刑接續執行，於93年11月8 日假釋
    付保護管束出監，惟於假釋期間另犯施用毒品案件，經本院
    以94年度訴字第549 號判決處有期徒刑1 年4 月確定，與上
    開案件經撤銷假釋後之殘刑接續執行，於96年2 月1 日執行
    完畢。再先後因施用毒品案件，經本院分別以98年度訴字第
    1158號、98年度訴字第1019號判處有期徒刑1 年、9 月，嗣
    迭經上訴臺灣高等法院高雄分院、最高法院均經駁回而確定
    在案，復於99年間因施用毒品案件經本院以99年度訴字第53
    1 號判處有期徒刑10月確定，現正於臺灣屏東監獄執行前揭
    施用毒品案件。詎猶不知悔改，明知海洛因屬第一級毒品，
    不得持有及施用，仍基於施用第一級毒品之犯意，於99年7
    月17日上午11時許，在屏東縣萬丹鄉○○路○段220 巷60號
    之廁所內，以將海洛因加水置於針筒後注入體內之方式，施
    用第一級毒品海洛因1 次。嗣於99年7 月19日上午8 時40分
    許，在屏東縣萬丹鄉○○路○段220 巷60號處，因其另涉施
    用毒品案件經通緝在案而為警查獲。復徵得其同意後採尿送
    驗，檢出海洛因代謝後之嗎啡陽性反應，始知悉上情。
二、案經屏東縣政府警察局屏東分局報請臺灣屏東地方法院檢察
    署檢察官偵查起訴。
    理  由
一、本件被告陳信佑所犯係死刑、無期徒刑或最輕本刑為3 年以
    上有期徒刑以外之罪，亦非屬臺灣高等法院管轄第一審之案
    件，其於準備程序中就被訴事實為有罪陳述，經本院告知簡
    式審判程序之旨，並聽取當事人意見後，本院合議庭依刑事
    訴訟法第273 條之1 第1 項為裁定，由受命法官獨任進行簡
    式審判程序。又簡式審判程序之證據調查，依刑事訴訟法第
    273 條之2 規定，不受同法第159 條第1 項審判外陳述排除
    之限制；再被告對於卷內各項證據亦不爭執證據能力，復無
    事證顯示有何違法取得或類此瑕疵之情，故卷內所列各項證
    據，自均有證據能力，合先敘明。
二、上揭犯罪事實，業據被告陳信佑於本院審理中坦承不諱，其
    尿液經送驗結果呈嗎啡陽性反應等情，亦有屏東縣政府警察
    局屏東分局真實姓名對照表、臺灣檢驗科技股份有限公司濫
    用藥物尿液檢驗報告各1 份在卷可稽，上述鑑驗結果，係檢
    驗機關本於專業知識及以精密儀器或科學檢驗方法所得之結
    論，自可憑信。是認被告就上開施用毒品之任意性自白與事
    實相符，堪採信為證據。從而本件罪證明確，被告犯行洵足
    認定，應依法論科。
三、按海洛因屬毒品危害防制條例第2 條第2 項第1 款規定之第
    一級毒品，不得持有及施用，故核被告所為，係犯毒品危害
    防制條例第10條第1 項之施用第一級毒品罪。被告施用前之
    持有第一級毒品之低度行為，為其施用第一級毒品之高度行
    為所吸收，不另論罪。另被告有上揭犯罪事實欄所述經有期
    徒刑宣告及執行完畢之情形，此有臺灣高等法院被告前案紀
    錄表1 份附卷可按，被告於有期徒刑執行完畢後，5 年以內
    故意再犯本件有期徒刑以上之罪，構成累犯，應依刑法第47
    條第1 項規定予以加重其刑。爰審酌被告前已因施用毒品犯
    行經觀察勒戒及刑之執行，竟復行施用毒品不輟，無視於毒
    品對於自身健康之戕害及國家對於杜絕毒品犯罪之禁令，惟
    衡酌施用毒品係屬自戕行為，犯罪手段尚屬平和，亦未因此
    而危害他人，所生損害尚非鉅大，且被告於犯後於本院審理
    時坦承犯行，尚見悔意之犯罪後態度，另施用毒品者均有相
    當程度之成癮性及心理依賴，其犯罪心態與一般刑事犯罪之
    本質並不相同，應側重適當之醫學治療及心理矯治為宜等一
    切情狀，爰量處如主文所示之刑，以資懲儆。
據上論斷，應依刑事訴訟法第273 條之1 第1 項、第299 條第1
項前段，毒品危害防制條例第10條第1 項，刑法第11條、第47條
第1 項，判決如主文。
本案經檢察官曾士哲到庭執行職務
中    華    民    國    99    年    11    月    23    日
                  刑事第四庭    法  官  李謀榮
以上正本證明與原本無異。
如不服本判決應於收受判決後10日內向本院提出上訴書狀，並
應敘述具體理由；其未敘述上訴理由者，應於上訴期間屆滿後
20日內向本院補提理由書（均須按他造當事人之人數附繕本）
「切勿逕送上級法院」。
中    華    民    國    99    年    11    月    23    日
                                書記官  蔡進吉

司法院資訊處製作；財團法人民間司法改革基金會備份。
